# 解释 16 号的运用 - 承租人的递延所得税确认问题

提问人：benxiong66 时间：2023-01-18 09:52:00
请教陈版主，企业是上市公司，在 21 年适用新租赁准则时，已经确认了递延所得税资产，但是未同时确认递延所得税负债， 22 年进行年报时，是否延续 21 年的做法？还是 22 年提前适用解释 16 号？如果提前适用解释 16 号，会对 2022 年的净利润产生什么影响呢？

回答人：chenyiwei
建议尽可能在 2022 年度提前执行解释 16 号第一条规定。
一般理解，解释 16 号的主要作用是缩小了“初始确认豁免”的范围，要求的特定条件下的单项交易中分别确认等额的递延所得税资产和负债。在相关资产、负债的初始确认日，需初始确认的递延所得税资产、负债是等额的，因此初始确认时对净利润和留存收益无影响；后续由于相关资产、负债在后续计量过程中产生差额，此时如果在解释 16 号执行前已就后续计量差额确认了递延所得税（一般是递延所得税资产）的，则执行解释 16 号的结果是保留原有的递延所得税资产，同时就初始确认时的暂时性差异金额补充确认等额的递延所得税资产和负债，因此也不应影响各时点上的留存收益，以及相关各年度的净利润。